---
theme: united
lang: zh
toc: true
toc-depth: 3
toc-expand: 2
toc-title: 本页目录
number-sections: true
---

# dplyr 合并

-   上下合并
    -   `bind_rows()` 根据位置垂直拼接
-   左右合并
    -   `bind_cols()` 根据位置水平拼接
    -   `left_join()` 根据ID变量匹配，同时只保留[**前一个数据**]{style="color:darkred"}的个案
    -   `right_join()` 根据ID变量匹配，同时只保留[**后一个数据**]{style="color:darkred"}的个案
    -   `full_join()` 根据ID变量匹配，同时保留前后数据的[**所有**]{style="color:darkred"}个案
    -   `inner_join()` 根据ID变量匹配，同时保留前后数据的[**共同**]{style="color:darkred"}个案
-   假装合并，实为筛选（删除）
    -   `semi_join()` 根据ID变量匹配，[**筛选**]{style="color:darkred"}前一个数据中，和后一个数据的[**共同**]{style="color:darkred"}个案
    -   `anti_join()` 根据ID变量匹配，[**删除**]{style="color:darkred"}前一个数据中，和后一个数据的[**共同**]{style="color:darkred"}个案

## `bind_rows()`

```{r}
#| code-fold: true
#| warning: false

library(tidyverse)

tb <- starwars %>%
  select(1:5) %>%
  slice(1:6)

tb1 <- tb %>%
  slice(1:3)

tb2 <- tb %>%
  slice(4:6)
```


```{r}
tb1
tb2

bind_rows(tb1, tb2)
```

## `bind_cols()`

```{r}
#| code-fold: true
#| warning: false

tb1 <- tb %>%
  select(1:3)
tb2 <- tb %>%
  select(4:5)
```

```{r}
tb1
tb2

bind_cols(tb1, tb2)
```

## `left_join()`

```{r}
#| code-fold: false
#| error: true

tb1 %>%
  left_join(tb2)
```

```{r}
tb2 <- tb %>%
  select(c(1, 4:5))
```

```{r}
#| code-fold: false
#| error: true

tb1
tb2

tb1 %>%
  left_join(tb2)

tb1 %>%
  left_join(tb2, by = "name")
```
