---
theme: united
lang: zh
toc: true
toc-depth: 3
toc-expand: 2
toc-title: 本页目录
number-sections: true
---

# dplyr 更改或新建

当你添加一个手机号到通讯录，手机会问你是“新建联系人”还是“添加到已有联系人”。这是两个不同的操作。不过，dplyr 的`mutate()`函数，将它们合二为一了。

-   更改变量名
    -   `rename()` 重命名
    -   `rename_with()` 批量重命名[（进阶技巧）]{style="color:gray"}
-   更改或新建列（变量）
    -   `mutate()` 更改、新建变量
    -   `fill()` 就近填充缺失值[（进阶技巧）]{style="color:gray"}
    -   `replace_na()` 批量替换缺失值[（进阶技巧）]{style="color:gray"}
    -   `rownames_to_column()` 复制行名称为变量[（进阶技巧）]{style="color:gray"}
    -   `add_count()` 添加变量频数为新变量[（进阶技巧）]{style="color:gray"}
    -   `unite()` 合并多个变量为一个[（进阶技巧）]{style="color:gray"}
    -   `separate()等` 拆分一个变量为多个[（进阶技巧）]{style="color:gray"}
    -   `add_column()` *手动添加变量*[（几乎不用）]{style="color:lightgray"}
-   更改或新建行（个案）
    -   `expand()` 和 `complete()` 根据变量取值的组合扩充个案[（进阶技巧）]{style="color:gray"}
    -   `add_row()` *手动添加个案*[（几乎不用）]{style="color:lightgray"}

## `rename()`

```{r}
#| code-fold: false
#| warning: false

library(tidyverse)

# 把 price 改名为 price_usd
diamonds %>%
  rename(price_usd = price)

# 把 x, y, z 分别改名为 size_x, size_y, size_z
diamonds %>%
  rename(
    size_x = x,
    size_y = y,
    size_z = z
  )
```

## `mutate()`

```{r}
#| code-fold: false
#| warning: false

# 新建变量 price_rmb，即换算为人民币，假设汇率为7
diamonds %>%
  mutate(price_rmb = price * 7)

# 更改变量 price，换算为人民币，假设汇率为7
diamonds %>%
  mutate(price = price * 7)

# 新建变量 size，由 x, y, z 相乘而得（不代表钻石真实体积）
diamonds %>%
  mutate(size = x * y * z)
```
